【裁判字號】    95,毒抗,332
【裁判日期】    950728
【裁判案由】    毒品危害防制條例
【裁判全文】
臺灣高等法院刑事裁定                 95年度毒抗字第332號
抗  告  人
即  被  告  甲○○
上列抗告人因違反毒品危害防制條例案件，不服台灣板橋地方法
院95年度毒聲字第737號，中華民國95年4月19日裁定（聲請案號
：台灣板橋地方法院檢察署95年度聲觀字第523號），提起抗告
，本院裁定如下：
    主  文
原裁定撤銷，發回台灣板橋地方法院。
    理  由
一、原裁定以被告甲○○基於施用第一級毒品海洛因及第二級毒
    品安非他命之犯意，分別於民國95年2月5日晚間及同月7日
    晚間為警採尿前26及96小時內之某時，在不詳處所，連續施
    用第一級毒品海洛因及第二級毒品安非他命，先後二次於95
    年2月5日下午5時40分許，在台北縣三峽鎮○○路1之9號為
    警查獲，扣得第一級毒品海洛因一小包（淨重0.01公克）及
    於95年2月7日晚上8時30分許在台北縣三峽鎮○○路○段57號
    4樓住處為警查獲，扣得第一級毒品海洛因2包（淨重0.8公
    克）、注射針筒3支、分裝吸管1支、殘渣袋5個、毒品安非
    他命吸食器1組。被告雖否認施用毒品犯行，惟被告之尿液
    經檢驗，確呈鴉片類（嗎啡）及安非他命類之陽性反應，有
    臺灣檢驗科技股份有限公司濫用藥物尿液檢驗報告2紙附卷
    可稽。其施用第一級毒品海洛因及第二級毒品安非他命之犯
    行堪予認定。爰依檢察官之聲請，引用毒品危害防制條例第
    20條第1項、第3項及觀察勒戒處分執行條例第3條第1項規定
    ，裁定將被告送勒戒處所觀察、勒戒，固非無見。
二、被告抗告意旨略以：被告已因違反毒品危害防制條例案件，
    經台灣板橋地方法院以95年度毒聲字字第767號裁定送台灣
    台北看守所執行觀察勒戒中，今台灣板橋地方法院再以95年
    度毒聲字第737號裁定送觀察勒戒，應合併裁定送觀察勒戒
    等語。
三、經查：被告甲○○於95年2月間起至95年4月14日止連續施用
    第一級毒品，違反毒品危害防制條例案件，經台灣板橋地方
    法院以95年度毒聲字第767號裁定送觀察勒戒，並於95年4月
    16日入台灣台北看守所執行觀察勒戒中，有台灣板橋地方法
    院檢察官聲請書、台灣板橋地方法院檢察署檢察官觀察勒戒
    處分執行指揮書、台灣板橋地方法院送達證書、本院被告在
    監在押全國紀錄表（見原審卷第19頁、第20頁、第28頁、第
    33頁）在卷可稽。與本案95年2月5日起至95年4月14日之施
    用毒品部分為同一行為，應無重覆裁定送觀察勒戒之必要。
    被告抗告意旨，指摘原裁定不當，尚非全無理由，應由本院
    將原裁定撤銷發回原法院詳為調查後，另為適當之裁定。
四、據上論斷，應依刑事訴訟法第413條，裁定如主文。
中    華    民    國    95    年    7     月    28    日
                  臺灣高等法院刑事第十六庭
                              審判長法  官  葉騰瑞
                                    法  官  黃俊明
                                    法  官  趙功恆
以上正本證明與原本無異。
不得再抗告。
                                    書記官  孫佩琳
中    華    民    國    95    年    7     月    28    日


司法院資訊處製作；財團法人民間司法改革基金會備份。
